---
title: "Modelos de procesos de puntos para el estudio de la visibilidad en los túmulos de As Chans de Barbanza (Galicia)"
author: "M. Carrero Pazos"
date: "10/02/2023"
output:
  word_document: default
  html_document: default
---

# Primera parte "set up"

## Cargar las librerías y establecer el directorio de trabajo
```{r setup, error=FALSE}
spatpack<-c("raster","spatstat","rgdal","maptools", "MuMIn", "MASS")
lapply(spatpack, require, character.only=TRUE)
#setwd("C:/Users/Usuario/Desktop/BarbanzaVisualModels") # Directorio de trabajo
```

## Cargar información de inicio (yacimientos y área de estudio)
```{r error=FALSE} 
tumulos <- read.table(file="csv/yacimientos.csv",header=TRUE, sep=";")
area_estudio <- readOGR(dsn="shp/area.shp", layer="area")
```

# Segunda parte: pasos previos para el análisis de patrón de puntos

## Crear el patrón de puntos de los sitios arqueológicos
```{r echo=TRUE} 
area <- as(area_estudio,"owin")
sppp <- ppp(x=tumulos$UMTX, y=tumulos$UMTY, window=area)
```

## Cargar rasters generados con métodos SIG
```{r results='hide'} 
lcp_dens <- raster("grids/lcp_density100m.tiff")
total_view <- raster("grids/total_viewshed.tif")
tpi <- raster("grids/TPI.tif")
dist_ejes_cuencas <- raster("grids/dist_cuencas_hidro.tiff")
total_horizon <- raster("grids/total_horizon.tif")
visib_rutas <- raster("grids/visib_acum_desde_rutas.tiff")
```

## Convertir las variables a objetos espaciales (para spatstat)
```{r results='markup'} 
lcp_densidad <- as.im(as(lcp_dens, "SpatialGridDataFrame"))
t_view <- as.im(as(total_view,"SpatialGridDataFrame"))
tprom <- as.im(as(tpi,"SpatialGridDataFrame"))
d_ejes_cuencas <- as.im(as(dist_ejes_cuencas,"SpatialGridDataFrame"))
t_horizon <- as.im(as(total_horizon,"SpatialGridDataFrame"))
visib_desde_rutas <- as.im(as(visib_rutas,"SpatialGridDataFrame"))
```

# Tercera parte: creación y ejecución del análisis de patrón de puntos

## Modelo 1
```{r results='markup'} 
(modelo1 = ppm(sppp~lcp_densidad+t_view+tprom))
```

## Modelo 2
```{r results='markup'} 
(modelo2 = ppm(sppp~d_ejes_cuencas+t_horizon+visib_desde_rutas))
```

## Modelo 3
```{r results='markup'} 
(modelo3 = ppm(sppp~1)) # Modelo nulo
```

## Comparar los AIC's para los modelos

	Modelo                         | AIC
	-------------------------------|--------------
	Modelo 1                       | `r AIC(modelo1)`
	Modelo 2                       | `r AIC(modelo2)`
	Modelo 3                       | `r AIC(modelo3)`

## Calcular las K residuales 
```{r results='hide'} 
residualK_mod1 = envelope(modelo1,Kres,correction="all",nsim=999)
residualK_mod2 = envelope(modelo2,Kres,correction="all",nsim=999)
residualK_mod3 = envelope(modelo3,Kres,correction="all",nsim=999)
```

## Generar un gráfico de las funciones K residuales de los modelos 
```{r results='markup'} 
par(mar=c(3, 2, 3, 2), mfrow=c(1,3))
plot(residualK_mod1, legend = F, main="Modelo 1")
plot(residualK_mod2, legend = F,main="Modelo 2")
plot(residualK_mod3, legend = F,main="Modelo 3")
par(mfrow=c(1,1))

```




