---
title: "Patrones_Edad_Hierro"
author: "Miguel Carrero-Pazos"
date: '2023-02-10'
output: html_document
---
# **Parte 1. Densidad de rutas óptimas. Creación de la covariable**
# Cargar e instalar paquetes de trabajo específicos
La primera vez es necesario instalar el paquete fasterRaster:
```{r, eval=F, echo=T, results='hide', message=FALSE}
install.packages("remotes")
remotes::install_github("adamlilith/fasterRaster")
```
# Establecer el directorio de datos
```{r, results='hide', message=FALSE}
sourcedir <- file.path("datos","datos_raw")
targetdir <- file.path("datos","datos_derivados")
if(!dir.exists(targetdir)) dir.create(targetdir)
```
# Cálculo de la densidad de rutas óptimas (Least Cost Paths)
## Instalar y cargar paquetes de trabajo específicos
```{r, results='hide', message=FALSE}
required_packages <- c("rgdal", "rgeos", "sp",
                       "raster","gdistance", 
                       "leastcostpath", "sf",
                       "maptools", "spatstat",
                       "ggplot2", "RColorBrewer",
                       "fasterRaster")
if(!all(required_packages %in% installed.packages())) {
  packages_to_install <- which(!required_packages %in% installed.packages())
  install.packages(required_packages[packages_to_install],
                   dependencies = TRUE,
                   repos = "https://ftp.gwdg.de/pub/misc/cran/")
}
```
Instalar el paquete "terra" desde el CRAN da error, así que mejor desde Github
```{r, eval=F, echo=T, results='hide', message=FALSE}
install.packages('terra', repos='https://rspatial.r-universe.dev')
library(terra)
```
## Cargar los paquetes requeridos
```{r, results='hide', message=FALSE}
lapply(required_packages, require, character.only = TRUE)
```
# Pasos iniciales
## Cargar el DEM y establecer su resolución en 150m
```{r results='hide'} 
dem <- raster(file.path(targetdir,"dem.tif"))
dem150m <- aggregate(dem, fact=10)
```
## Establecer los límites del área de estudio (polígono y línea)
```{r results='hide'} 
r <- terra::rast(dem150m)
pol <- terra::as.polygons(r > -Inf) %>% st_as_sf
pol_sp <- sf:::as_Spatial(pol$geometry)
pol_line <- as(pol_sp, "SpatialLines")
```
## Cortar el DEM con el polígono del área de estudio y establecer el CRS
```{r results='hide'} 
dem_crop <- raster::crop(dem150m, pol_sp)
raster::crs(dem_crop) <- raster::crs(dem150m)
```
# Aproximación FETE (Barber, White, 2012, JAS 39)
Código basado en https://github.com/josephlewis/leastcostpath
## Superficie de coste basada en la pendiente y altitud
```{r results='hide'} 
cfs <- c("tobler", "tobler offpath", "irmischer-clarke male", "irmischer-clarke offpath male", "irmischer-clarke female", "irmischer-clarke offpath female",
         "modified tobler", "wheeled transport", "herzog", "llobera-sluckin", "campbell 2019")
```
## Establecer el número de vecinos para el cálculo de coste
```{r results='hide'} 
neigh <- 4 # 4, 8, 16, 32, 48

slope_cs <- leastcostpath::create_slope_cs(dem = dem_crop, 
                                           cost_function = "tobler", 
                                           neighbours = neigh)
```
## Cortar la superficie de coste con el polígono del área de estudio
```{r results='hide'} 
slope_cs <- crop_cs(slope_cs, pol_sp)
```
## Crear puntos regulares a lo largo de los límites del área de estudio
Note que el código de abajo simplemente crea 100 puntos. Este número puede ampliarse, aunque ampliará considerablemente el tiempo de procesado
```{r results='hide'} 
Pts_ext <- spsample(pol_line, n = 100,
                    type='regular')
```
## Establecer las coordenadas de los puntos de muestreo
```{r results='hide'} 
crs <- "+proj=utm +zone=29 +ellps=GRS80 +units=m +no_defs"
coords <- c("x", "y")
Pts_sf <- st_as_sf(Pts_ext, coords = coords, crs = crs)

Pts_borders <- Pts_sf %>%
  st_cast("MULTIPOINT") %>%
  st_cast("POINT")

Pts_borders <- st_coordinates(Pts_borders)
```
## Convertir los puntos regulares de los límites del área de estudio en puntos espaciales
```{r results='hide', warning=FALSE} 
coords <- data.frame(Pts_borders[,1],Pts_borders[,2])
datcoords <- cbind(1,coords)
locs <- sp::SpatialPointsDataFrame(coords,datcoords)
proj4string(locs) <- CRS("+proj=utm +zone=29 
                         +ellps=GRS80 +units=m +no_defs")
```
## Mapear los puntos de origen y destino sobre la superficie de costes
```{r} 
plot(raster(slope_cs))
plot(locs, add=T)
```    

## Cálculo del FETE (*From everywhere to everywhere approach*)
Basado en White y Barber 2012: https://doi.org/10.1016/j.jas.2012.04.017
El código de abajo calculará las rutas de menor coste para todas las localizaciones proporcionadas, tomando un punto como origen y el resto como destino. El proceso se repite para un segundo punto, y así sucesivamente hasta el total
```{r, eval=F, echo=T, results='hide', message=FALSE}
fete_lcp <- leastcostpath::create_FETE_lcps(cost_surface = slope_cs, 
                                            locations = locs, 
                                            cost_distance = FALSE, 
                                            parallel = TRUE)
```
## Guardar el vector de las rutas óptimas como shapefile
```{r, eval=F, echo=T, results='hide', message=FALSE} 
writeOGR(fete_lcp, 
         file.path(targetdir, "fete_sampleo_lcps.shp"),
         delete_dsn = TRUE,
         layer="fete_sampleo_lcps",
         driver = "ESRI Shapefile",
         overwrite = TRUE)
```
## Para cargar el shapefile de rutas, ejecutar el siguiente código:
```{r results='hide', message=FALSE} 
fete_lcp <- sf::st_read(file.path(targetdir,"fete_sampleo_lcps.shp"),
                     layer = "fete_sampleo_lcps")
fete_lcp <- as(fete_lcp, "Spatial")
```
## Convertir los caminos de menor coste en puntos (input para el análisis de densidad)
```{r results='hide'} 
lcp_pts <- spsample(fete_lcp, n = 1000000,
                    type='regular')
```
## Establecer las coordenadas de los puntos a lo largo de las rutas de menor coste
```{r results='hide'} 
crs <- "+proj=utm +zone=29 +ellps=GRS80 +units=m +no_defs"
coords_lcp_pts <- c("x", "y")

lcp_pts_sf <- st_as_sf(lcp_pts, coords = coords_lcp_pts, 
                       crs = crs)

lcp_pts_sp <- lcp_pts_sf %>%
  st_cast("MULTIPOINT") %>%
  st_cast("POINT")
lcp_pts_sp <- st_coordinates(lcp_pts_sp)
```
## Definir la ventana (clase *owin*) para el análisis de densidad
```{r results='hide'} 
window <- as(pol_sp, "owin")
```
## Crear un objeto de tipo ppp (*point pattern*) a partir de los puntos
```{r results='hide', warning=FALSE} 
lcp_pts_pp <- ppp(x = lcp_pts_sp[,1], y = lcp_pts_sp[,2], 
                  window = window)
```
## Calcular la densidad de rutas óptimas
```{r results='hide'} 
lcp_density <- density(lcp_pts_pp, sigma = 1200, eps = 100)
```
## Ver el mapa de densidad de rutas óptimas
```{r} 
plot(raster(lcp_density))
```
## Guardar la covariable como geotiff
```{r results='hide', warning=FALSE} 
lcp_density_rast <- raster(lcp_density)
writeRaster(lcp_density_rast,
            file.path(targetdir, "densidad_rutas_optimas.tiff"),
            format = "GTiff", 
            overwrite = TRUE)
```
El ráster se guardará en la carpeta "targetdir"

# **Parte 2. Estudio de la distribución: la intensidad espacial**
## Cargar los paquetes de trabajo (si es necesario)
```{r results='hide', message=FALSE}
spatpack<-c("raster","spatstat","rgdal","maptools",
            "sf")
lapply(spatpack, require, character.only=TRUE)
```
## Establecer el directorio de datos (si es necesario)
```{r results='hide', message=FALSE}
sourcedir <- file.path("data","raw_data")
targetdir <- file.path("data","derived_data")
if(!dir.exists(targetdir)) dir.create(targetdir)
```
## Definir crs
```{r results='hide'} 
crs = "+proj=utm +zone=29 +ellps=GRS80 +towgs84=0,0,0,0,0,0,0 +units=m +no_defs"
```
## Cargar el vector de los yacimientos
```{r, results='hide', message=FALSE} 
castros <- sf::st_read(file.path(sourcedir,
                                 "castros.shp"),
                       layer = "castros")
castros <- sf::st_transform(castros, 25829)
```
## Crear área de estudio
```{r results='hide'} 
bb <- st_as_sfc(st_bbox(castros))
bb_sp <- as(bb, "Spatial")
```
## Convertir el vector del área de estudio en la ventana de análisis (para Spatstat)
```{r results='hide'} 
bb_w <- as.owin(bb)
```
## Convertir el shapefile de los castros en un patrón de puntos
```{r results='hide'} 
sppp_castros <- ppp(x = castros$xcoord, 
                    y = castros$ycoord, 
                    window = bb_w)

dem <- raster(file.path(targetdir,
                        "dem.tif"))
raster::crs(dem) <- raster::crs(crs)
```
## Comprobar Complete Spatial Randomness
## Función K
```{r results='hide'} 
Kfunct_castros <- Kest(sppp_castros, correction = "Ripley")
plot(Kfunct_castros, xlim = c(0,6000), main = "Función K de Ripley")
```
## Densidad de castros
```{r} 
par(mfrow = c(1, 3))
par(mar=c(2,2,2,2))
plot(density(sppp_castros, sigma = 500), main = "")
title("Sigma = 500", line=-8)
plot(density(sppp_castros, sigma = 1000), main = "")
title("Sigma = 1000", line=-8)
plot(density(sppp_castros, sigma = 2000), main = "")
title("Sigma = 2000", line=-8)
par(mfrow = c(1, 1))
```
## Quadrat test
```{r results='hide'} 
qtest <- quadrat.test(sppp_castros, 
                   method = "MonteCarlo")
qtest # para observar los resultados             
```
## Crear el gráfico
```{r} 
plot(density(sppp_castros, sigma = 1000, eps=50), main = "Test de cuadrantes")
plot(qtest, cex = 0.7, col = "white", add = T)
```
# **Parte 3. Patrón monovariante**
## Cargar los paquetes de trabajo (si es necesario)
```{r results='hide', message=FALSE}
spatpack<-c("raster","spatstat","rgdal","maptools",
            "sf")
lapply(spatpack, require, character.only=TRUE)
```
## Establecer el directorio de datos (si es necesario)
```{r results='hide', message=FALSE}
sourcedir <- file.path("data","raw_data")
targetdir <- file.path("data","derived_data")
if(!dir.exists(targetdir)) dir.create(targetdir)
```
## Definir crs (si es necesario)
```{r results='hide'} 
crs = "+proj=utm +zone=29 +ellps=GRS80 +towgs84=0,0,0,0,0,0,0 +units=m +no_defs"            
```
## Cargar el vector de los yacimientos (si es necesario)
```{r, results='hide', message=FALSE} 
castros <- sf::st_read(file.path(sourcedir,
                                 "castros.shp"),
                       layer = "castros")
castros <- sf::st_transform(castros, 25829)          
```
## Crear área de estudio
```{r results='hide'} 
bb <- st_as_sfc(st_bbox(castros))
bb_sp <- as(bb, "Spatial")         
```
## Convertir el vector del área de estudio en la ventana de análisis (para Spatstat)
```{r results='hide'} 
bb_w <- as.owin(bb)     
```
## Convertir el shapefile de los castros en un patrón de puntos
```{r results='hide'} 
sppp_castros <- ppp(x = castros$xcoord, 
                    y = castros$ycoord, 
                    window = bb_w)    
```
## Cargar las covariables raster y establecer el mismo csr
```{r results='hide', warning=FALSE} 
dem <- raster(file.path(targetdir,"dem.tif"))
crs(dem) <- "+proj=utm +zone=29 +ellps=GRS80 +towgs84=0,0,0,0,0,0,0 +units=m +no_defs" 
dem <- crop(dem, bb_sp)
dens_rutas <- raster(file.path(targetdir,"densidad_rutas_optimas.tif"))
crs(dens_rutas) <- "+proj=utm +zone=29 +ellps=GRS80 +towgs84=0,0,0,0,0,0,0 +units=m +no_defs" 
dens_rutas <- projectRaster(dens_rutas, dem)
i_prom_topo <- raster(file.path(targetdir,"indice_posicion_topografica.tif"))
crs(i_prom_topo) <- "+proj=utm +zone=29 +ellps=GRS80 +towgs84=0,0,0,0,0,0,0 +units=m +no_defs" 
i_prom_topo <- projectRaster(i_prom_topo, dem)
prom_visual <- raster(file.path(targetdir,"prominencia_visual.tiff"))
crs(prom_visual) <- "+proj=utm +zone=29 +ellps=GRS80 +towgs84=0,0,0,0,0,0,0 +units=m +no_defs" 
prom_visual <- projectRaster(prom_visual, dem)   
```
## Convertir las covariables a imagen para la función rhohat
```{r results='hide'} 
dem_im <- as.im(dem)
dens_rutas_im <- as.im(dens_rutas)
i_prom_topo_im <- as.im(i_prom_topo)
prom_visual_im <- as.im(prom_visual)
```
## Calcular la intensidad de los castros con respecto a las diferentes covariables
```{r results='hide'} 
dem.rh <- rhohat(sppp_castros, dem_im, confidence=0.95)
dens_rutas.rh <- rhohat(sppp_castros, dens_rutas_im, confidence=0.95)
i_prom_topo.rh <- rhohat(sppp_castros, i_prom_topo_im, confidence=0.95)
prom_visual.rh <- rhohat(sppp_castros, prom_visual_im, confidence=0.95)
```
## Crear los gráficos de intensidad para las covariables
```{r} 
par(mfrow=c(2,2))
par(mar=c(4, 4, 2, 1)) # c(abajo, izquierda, derecha, arriba)
plot(dem.rh, main="", xlab="Altitud (m.s.n.m.)", ylab="",
     legend=FALSE, cex.axis=0.9)
legend("topleft", legend="a. Altitud", cex=0.9, bty='n', 
       text.font=2)
plot(dens_rutas.rh, main="", xlab="Densidad de rutas", ylab="", 
     legend=FALSE, cex.axis=0.9)
legend("topleft", legend="b. Densidad de rutas de tránsito potencial", 
       cex=0.9, bty='n', text.font=2)
plot(i_prom_topo.rh, main="", xlab="Prominencia topográfica", 
     ylab="", legend=FALSE, cex.axis=0.9)
legend("topleft", legend="c. Índice de prominencia topográfica",
       cex=0.9, bty='n', text.font=2)
plot(prom_visual.rh, main="", xlab="Visibilidad", ylab="", 
     legend=FALSE, cex.axis=0.9)
legend("topleft", legend="d. Prominencia visual", 
       cex=0.9, bty='n', text.font=2)
par(mfrow=c(1,1))
```
## Predecir la densidad de castros dependiendo de las covariables
```{r} 
par(mfrow=c(2,2))
par(mar=c(2, 2, 2, 2)) # c(abajo, izquierda, derecha, arriba)
# Altitud
pred_dem.rh <- predict(dem.rh)
plot(pred_dem.rh, las=1, main = "Altitud")
# Densidad de rutas óptimas
pred_dens_rutas.rh <- predict(dens_rutas.rh)
plot(pred_dens_rutas.rh, las=1, main = "Densidad de tránsito")
# Prominencia topográfica
pred_i_prom_topo.rh <- predict(i_prom_topo.rh)
cl   <- interp.colours(c("lightyellow", "orange" ,"red"), 100)
plot(pred_i_prom_topo.rh, col=cl, las=1, main = "Prominencia topográfica", gamma = 0.25)
# Prominencia visual
pred_prom_visual.rh <- predict(prom_visual.rh)
plot(pred_prom_visual.rh, col=cl, las=1, main = "Prominencia visual", gamma = 0.25)
par(mfrow=c(1,1))
```
# **Parte 3. Regresión logística y procesos de puntos**
El siguiente código está basado en Spencer y Bevan 2018; Carrero Pazos, Bevan y Lake, 2019; Riris 2020. Links a los artículos y material supplementario:
https://discovery.ucl.ac.uk/id/eprint/10055556/
Código de R: https://github.com/cspencer905/SpencerBevan-MirabelloModelling
https://discovery.ucl.ac.uk/id/eprint/10077897/
Código de R: https://github.com/MCarreroPazos/MontePenide
https://staffprofiles.bournemouth.ac.uk/display/journal-article/332319
Código de R: adjuntado como material suplementario en la publicación
Recomendamos también la consulta de **Bevan et al. 2013** y **Bevan 2020** (véase la bibliografía del libro).

## Cargar los paquetes de trabajo
```{r results='hide', message=FALSE}
spatpack<-c("raster","spatstat","rgdal","maptools",
            "sf", "MASS", "RColorBrewer", "virtualspecies",
            "onpoint", "cowplot", "ggplot2")
lapply(spatpack, require, character.only=TRUE)
```
## Establecer el directorio de datos (si es necesario)
```{r results='hide', message=FALSE}
sourcedir <- file.path("data","raw_data")
targetdir <- file.path("data","derived_data")
if(!dir.exists(targetdir)) dir.create(targetdir)
```
## Cargar el vector del área de estudio y los yacimientos
```{r results='hide', message=FALSE}
castros <- sf::st_read(file.path(sourcedir,
                                 "castros.shp"),
                       layer = "castros")
castros <- as(castros, "Spatial")
```
## Crear área de estudio
```{r results='hide'}
bb <- st_as_sfc(st_bbox(castros))
bb_sp <- as(bb, "Spatial")
```
## Convertir el vector del área de estudio en la ventana de análisis (para Spatstat)
```{r results='hide'}
bb_w <- as.owin(bb_sp)
```
## Convertir el shapefile de los castros en un patrón de puntos
```{r results='hide'}
sppp_castros <- ppp(x = castros$xcoord, 
                    y = castros$ycoord,
                    window = bb_w)
```
## Cargar las covariables raster y establecer el mismo csr
```{r results='hide'}
dem <- raster(file.path(targetdir,"dem.tif"))
crs(dem) <- "+proj=utm +zone=29 +ellps=GRS80 +towgs84=0,0,0,0,0,0,0 +units=m +no_defs" 
dem <- crop(dem, bb_sp)
dens_rutas <- raster(file.path(targetdir,"densidad_rutas_optimas.tif"))
crs(dens_rutas) <- "+proj=utm +zone=29 +ellps=GRS80 +towgs84=0,0,0,0,0,0,0 +units=m +no_defs" 
dens_rutas <- projectRaster(dens_rutas, dem)
i_prom_topo <- raster(file.path(targetdir,"indice_posicion_topografica.tif"))
crs(i_prom_topo) <- "+proj=utm +zone=29 +ellps=GRS80 +towgs84=0,0,0,0,0,0,0 +units=m +no_defs" 
i_prom_topo <- projectRaster(i_prom_topo, dem)
prom_visual <- raster(file.path(targetdir,"prominencia_visual.tiff"))
crs(prom_visual) <- "+proj=utm +zone=29 +ellps=GRS80 +towgs84=0,0,0,0,0,0,0 +units=m +no_defs" 
prom_visual <- projectRaster(prom_visual, dem)
```
## Comprobar variables colineales
```{r results='hide'}
covs <- stack(dem, dens_rutas, i_prom_topo, prom_visual)
removeCollinearity(covs, multicollinearity.cutoff = 0.75,
                   select.variables = FALSE, sample.points = TRUE, nb.points = 100000,
                   plot = TRUE) # No hay variables colineales
```
## Convertir las covariables a imagen para Spatstat
```{r results='hide'}
dem_im <- as.im(dem)
dens_rutas_im <- as.im(dens_rutas)
i_prom_topo_im <- as.im(i_prom_topo)
prom_visual_im <- as.im(prom_visual)
```
## Modelo de regresión logística de primer orden
## Definir los efectos de primer orden
```{r results='hide'}
covar_list_mod1 <- list(i_prom_topo_im, prom_visual_im, dens_rutas_im, dem_im)
names(covar_list_mod1) <- c("i_prom_topo_im", "prom_visual_im", "dens_rutas_im", "dem_im")
mod1_efectos_primer_orden <- ~ i_prom_topo_im + prom_visual_im + dens_rutas_im + dem_im
```
## Crear los modelos de simulación estadística
### Modelo 1 (efectos de primer orden)
```{r, eval=F, echo=T, results='hide', message=FALSE} 
mod1 <- step(ppm(sppp_castros, trend = mod1_efectos_primer_orden, 
                 interaction = NULL, 
                 covariates = covar_list_mod1, method = "logi"))

summary(mod1)
```
## Superficie de intensidad
```{r results='hide'}
logodds <- raster(-1.748041e+01+(i_prom_topo_im*1.183857e+00)+(prom_visual_im*3.198531e-01))
plot(logodds, main="Superficie de intensidad\npredictiva (log-odds)", 
     col = terrain.colors(8), axes=FALSE, box=FALSE, 
     legend.args=list(text="",side=2), horizontal=TRUE)
```
## Modelo 2 (efectos de primer y segundo orden)
## Definir la superficie de tendencia de primer orden (eliminar la variable dem -véase summary(mod1))
```{r results='hide'}
covar_list_mod2 <- list(i_prom_topo_im, prom_visual_im)
names(covar_list_mod2) <- c("i_prom_topo_im", "prom_visual_im")
mod2_efectos_primer_orden <- ~ i_prom_topo_im + prom_visual_im
```
## Efectos de segundo orden: interacción *AreaInter (r = 1000)*
```{r, eval=F, echo=T, results='hide', message=FALSE} 
mod2_areaInter <- step(ppm(sppp_castros, trend = mod2_efectos_primer_orden, 
                           interaction = AreaInter(r=1000),
                           covariates = covar_list_mod2))
```                   
## Efectos de segundo orden: interacción Hardcore *(hc = 200)*
```{r, eval=F, echo=T, results='hide', message=FALSE} 
mod2_hardcore <- step(ppm(sppp_castros, trend = mod2_efectos_primer_orden, 
                          interaction = Hardcore(hc = 200),
                          covariates = covar_list_mod2))
```  
## Calcular las funciones de correlación par
### Modelo con efectos de primer orden
```{r, eval=F, echo=T, results='hide', message=FALSE} 
Pcfinhom_mod1 <- envelope(mod1, fun = pcfinhom, correction = "best", nsim = 10000)
plot(Pcfinhom_mod1, xlim=c(0,5000),ylim=c(0, 5), legend=FALSE, 
     main = "Efectos de primer orden")
``` 
### Modelo con efectos de primer y segundo orden (AreaInter r = 1000)
```{r, eval=F, echo=T, results='hide', message=FALSE} 
Pcfinhom_mod2A <- envelope(mod2_areaInter, fun= pcfinhom, correction="best", nsim = 10000)
plot(Pcfinhom_mod2A, xlim=c(0,10000),ylim=c(0, 5), legend=FALSE)
```
### Modelo con efectos de primer y segundo orden (Hardcore hc = 198m)
```{r, eval=F, echo=T, results='hide', message=FALSE} 
Pcfinhom_mod2B <- envelope(mod2_hardcore, fun= pcfinhom, correction="best", nsim = 10000)
plot(Pcfinhom_mod2B, xlim=c(0,10000),ylim=c(0, 5), legend=FALSE)
```
## Guardar los resultados de la función de correlación par
```{r, eval=F, echo=T, results='hide', message=FALSE}
tempdir <- "data/derived_data/funciones_correlacion_par/"
save(Pcfinhom_mod1, file = file.path(tempdir, "Pcfinhom_mod1.RData"))
save(Pcfinhom_mod2A, file = file.path(tempdir, "Pcfinhom_mod2A.RData"))
save(Pcfinhom_mod2B, file = file.path(tempdir, "Pcfinhom_mod2B.RData"))
```
## Cargar los resultados de la función de correlación par
```{r results='hide'}
tempdir <- "data/derived_data/funciones_correlacion_par/"
load(file=file.path(tempdir,"Pcfinhom_mod1.RData"))
load(file=file.path(tempdir,"Pcfinhom_mod2A.RData"))
load(file=file.path(tempdir,"Pcfinhom_mod2B.RData"))
```
## Comprobar los AICs de los diferentes modelos
```{r, eval=F, echo=T, results='hide', message=FALSE}
AIC(mod1) # 7656.264
AIC(mod2_areaInter) # 7155.866
AIC(mod2_hardcore) # 7470.05
```
## Crear los gráficos para las funciones de correlación par
```{r, warning=FALSE}
plot1 <- plot_quantums(Pcfinhom_mod1, 
                       xlab = "Distancia entre puntos (r)",
                       ylab = "ginhom(r)",
                       labels=c("Patrón agrupado\nsignificativo", 
                                "Patrón aleatorio", 
                                "Patrón regular\nsignificativo"),
                       #quantum_size= 3,
                       quantum_position = 0,
                       quantum=T,
                       base_size = 10,
                       title="a. Efectos de primer orden") +
                       scale_x_continuous(limits = c(0, 8000))
plot2 <- plot_quantums(Pcfinhom_mod2A, 
                       xlab = "Distancia entre puntos (r)",
                       ylab = "ginhom(r)",
                       labels=c("Patrón agrupado\nsignificativo", 
                                "Patrón aleatorio", 
                                "Patrón regular\nsignificativo"),
                       #quantum_size= 0.5,
                       quantum_position = 0,
                       quantum=T,
                       base_size = 10,
                       title="b. Efectos de primer y segundo orden\n Interacción AreaInter (r = 1000)",
                       legend_position = "none") +
                       scale_x_continuous(limits = c(0, 8000))
plot3 <- plot_quantums(Pcfinhom_mod2B, 
                       xlab = "Distancia entre puntos (r)",
                       ylab = "ginhom(r)",
                       labels=c("Patrón agrupado\nsignificativo", 
                                "Patrón aleatorio", 
                                "Patrón regular\nsignificativo"),
                       #quantum_size= 0.5,
                       quantum_position = 0,
                       quantum=T,
                       base_size = 10,
                       title="c. Efectos de primer y segundo orden\n Interacción Hardcore (hc = 200)",
                       legend_position = "none") +
                       scale_x_continuous(limits = c(0, 8000))
ggdraw() +
  draw_plot(plot1, 0, .5, 1, .5) +
  draw_plot(plot2, 0, 0, .5, .5) +
  draw_plot(plot3, .5, 0, .5, .5)
```





